# 母公司个别报表对子公司长投计提的减值，合并报表如何处理？

提问人：冰人 时间：2023-02-22 16:37:49
请教一下，因子公司连续出现大额亏损，公司已经计划出售，但尚未获得审批，也没有正式签订出售合同，已经签有意向协议，有约定出售的价格。问题：母公司个别报表对子公司长投计提的减值，在合并报表中如何处理？
（ 1 ）在子公司各项资产减值准备已经计提充分的情况下，因为长投已经在合并时抵销，那合并报表中母公司对子公司长投计提的减值是否应当冲销？
（ 2 ）即使子公司公司各项资产减值准备已经计提充分，但由于后续拟出售子公司的价格明显低于长投的账面价值，合并报表中需要对售价低于净资产的金额计提减值。
上述哪种处理正确？相关的理由和依据？

回答人：chenyiwei
在合并报表层面已对子公司各项资产充分确认了减值准备，对各项负债均已充分识别和谨慎计量的前提下：
1 、如果预计出售价格不低于经上述处理后子公司净资产（含商誉，如适用）在合并报表层面的账面价值，则合并报表层面无需确认额外的减值损失；
2 、如果预计出售价格低于经上述处理后子公司净资产（含商誉，如适用）在合并报表层面的账面价值，则应关注出现这一情况的原因，考虑是否表明此前合并报表层面计提的资产减值准备不充分、负债确认不充分不谨慎。如果这一情况已经过谨慎排除的，则应根据具体情况确定差额如何处理。例如，如果是单纯为了快速收回现金而折价出售，则在尚未成立有约束力的转让协议之前可能无需特殊的会计处理，但需披露。